臺灣彰化地方法院民事裁定　100年度司字第9號
聲　請　人　財政部臺灣省中區國稅局東山稽徵所
相　對　人　凱挺有限公司
上列聲請人聲請選任相對人之臨時管理人事件，本院裁定如下：
    主  文
選任黃博頌（民國○○年○月○日生，身分證統一編號：Ｚ000000000
號，住高雄市○○區○○街15號3樓之2）為相對人凱挺有限公司
之臨時管理人。
聲請程序費用新臺幣1,000元由相對人負擔。
    理  由
一、按董事會不為或不能行使職權，致公司有受損害之虞時，法
    院因利害關係人或檢察官之聲請，得選任一人以上之臨時管
    理人，代行董事長及董事會之職權，但不得為不利於公司之
    行為，公司法第208條之1第1項定有明文。前開規定依同法
    第108條第4項規定，於有限公司之董事準用之。復按公司法
    第208條之1所定選任臨時管理人事件，由利害關係人或檢察
    官向法院聲請。前項聲請，應以書面表明董事會不為或不能
    行使職權，致公司有受損害之虞之事由，並釋明之。第1項
    事件，法院為裁定前，得徵詢主管機關、檢察官或其他利害
    關係人之意見。第1項事件之裁定，應附理由。法院選任臨
    時管理人時，應囑託主管機關為之登記，非訟事件法第183
    條亦有明文。
二、聲請意旨略以：相對人凱挺有限公司董事吳再慶於民國99年
    8月25日死亡，迄今未選任新董事，且無經理人，聲請人為
    使稅單得以送達，爰基於利害關係人之身份，聲請本院依公
    司法第208條之1第1項，選任相對人之臨時管理人，並惠請
    選任相對人尚有之股東黃博頌為臨時管理人等語。
三、經查：聲請人主張之事實，已經提出相符之經濟部書函檢附
    之相對人公司變更登記表、章程及同意書等資料影本為證，
    本院亦據戶政電子閘門資料查核吳再慶確於前揭時間死亡無
    訛，自可信為真正。此外，聲請人為送達稅單，以符賦稅之
    公務等，自屬得聲請選任相對人臨時管理人之利害關係人。
    從而，本院冀免相對人公司董事會不能行使職權，無得合法
    收受稅單檢視及依法作為等，致公司有受損害之虞，並參酌
    相對人公司現僅股東黃博頌一人，係屬與相對人公司關係最
    密者，就其個人之利益與責任言，亦容無推諉之餘地，況臨
    時管理人依法亦不得為不利於公司之行為等情，依首段法律
    條文及說明所示，足認選任黃博頌任相對人公司之臨時管理
    人應係適當，爰裁定如主文。
四、併依非訟事件法第21條第2項，民事訴訟法第95條，第78條
    ，裁定如主文。
中    華    民    國   100    年    7     月    19    日
                  民事第三庭    法  官  洪榮謙
以上正本證明與原本無異。
如對本裁定抗告須於裁定送達後10日內向本院提出抗告狀，並應
繳納抗告費新台幣1000元。
中    華    民    國  100    年    7    月    19    日
                                書記官  蔡亦鈞